

## Florentino Ramírez Balderas

Software Development Engineer

#### CONTACTO



+52 418 143 9447

Santiago de Querétaro

https://framirez-23.web.app/

in framirezbal

### EDUCACIÓN

 Ingeniería en Desarrollo y Gestión de Software.

Universidad Tecnológica del Norte de Guanajuato (UTNG) (2021 - 2023).

 Técnico Superior Universitario en Desarrollo de Software Multiplataforma.

Universidad Tecnológica del Norte de Guanajuato (UTNG) (2019 - 2021).

#### HABILIDADES

# Técnicas:

Lenguajes de programación:

Shell	80%
JavaScript	75%
Php	75%
Java	70%
Python	65%
C#	60%

Gestores de Bases de datos:

MongoDB		70%
MySql		70%
SqlServer		60%

#### **Aptitudes:**

- Excelente comunicación
- Paciencia
- Trabajo en equipo
- Resolución de problemas
- Adaptación al cambio
- Resiliencia
- Liderazgo

#### IDIOMAS

Español: nativo.

**Inglés:** nivel básico según el Marco Común Europeo de Referencia A2+.

#### PERFIL

Soy un ingeniero en desarrollo de software con experiencia en la creación de soluciones personalizadas. Mi enfoque está en impulsar la eficiencia y mejorar la experiencia del usuario. Siempre estoy actualizado en las últimas tendencias y tecnologías del desarrollo de software, y me apasiona la innovación y la transformación tecnológica en el entorno empresarial. Mi objetivo es seguir creciendo profesionalmente y contribuir al éxito de las empresas mediante el desarrollo de software de calidad y soluciones vanguardistas.

#### EXPERIENCIA LABORAL

#### Minsait by Indra | Junior Systems Enginner

MAYO 2023 - PRESENTE

Creación y mantenimiento de scripts, automatización de tareas y gestión de archivos mediante comandos shell.

#### Global Hitss | Full Stack Developer / Quality Assurance

Enero 2023 - Abril 2023

Migración masiva de equipos GPON busca asegurar transición fluida y sin interrupciones, minimizando impactos en calidad de servicio y experiencia del cliente.

#### **Vision Consulting | Junior Back End Developer**

MAYO 2021 - AGOSTO 2021

Automatización y obtención de datos para la medición de rentabilidad en proyectos, proveer información de desvió, identificar cambios y factores de riesgo en los proyectos.

#### COMPETENCIAS PROFESIONALES

- Implementación de soluciones multiplataforma, en la nube y software embebido en entornos seguros mediante la adquisición y administración de datos e ingeniería de software.
- Desarrollo de sistemas de información utilizando frameworks, patrones de diseño y arquitecturas de desarrollo para generar soluciones multiplataforma, en la nube y software embebido.
- Conocimientos en QA (Aseguramiento de Calidad), incluyendo la elaboración de planes de pruebas, la ejecución de pruebas de software, la identificación y reporte de errores y la implementación de soluciones para garantizar la calidad del producto final.
- Capacidad para diseñar, desarrollar y mantener eficientes scripts y comandos en el entorno de línea de comandos (shell) para automatizar tareas, agilizar procesos y optimizar la gestión de archivos y directorios.

#### CERTIFICACIONES Y DIPLOMADOS

- Docker, de principiante a experto. Udemy. Julio 2023
- Guía Completa JUnit y Mockito incluye Spring Boot Test 2023. Udemy. Julio 2023
- Microservicios con Spring Boot y Spring Cloud Netflix Eureka. Udemy. Junio 2023.
- Git+GitHub: Todo un sistema de control de versiones de vero. Udemy. Junio 2023.
- Scrum Fundamentals Certified. Scrum Study. Septiembre 2022.
- Programming Essentials in Python. Cisco Networking Academy. Enero 2021.
- Cloud Computing 101. AWS Educate. Febrero 2021.
  Web Development Engineer. AWS Educate. Febrero 2021.
- Big Data and Analytics. Cisco Networking Academy. Marzo 2021.
- Desarrollo de Apps Móviles. Google Activate. Diciembre 2020.